臺灣臺中地方法院刑事判決　　　　　　　　　　　　　九十四年度訴字第六三一號
　　公　訴　人　臺灣臺中地方法院檢察署檢察官
　　被　　　告　甲○○
右列被告因毒品危害防制條例案件，經檢察官提起公訴（九十四年度毒偵字第二○○
號），及移
訴事實為有罪之陳述，經詢問當事人之意見後，本院合議庭裁定由受命法官獨任進行
簡式審判程序，茲判決如左：
    主  文
甲○○連續施用第一級毒品，累犯，處有期徒刑拾月。扣案之注射針筒壹支，沒收之
。
    事  實
一、甲○○前於民國八十七年間因贓物案件，經本院於八十八年一月六日以八十七年
    度易字第五○六六號判處有期徒刑六月，經臺灣高等法院臺中分院於八十八年四
    月十四日上訴駁回確定，於八十九年一月二十九日期滿執行完畢出監；另於八十
    九年間因違反毒品危害防制條例案件，其中施用第二級毒品部分，經本院於八十
    九年九月二十一日以八十九年度訴字第一四八○號判處有期徒刑六月，因上訴駁
    回而確定，施用第一級毒品海洛因部分，經臺灣高等法院臺中分院於八十九年十
    二月六日以八十九年度上訴字第二一三五號判處有期徒刑一年一月確定；又於八
    十九年間因竊盜案件，經本院八十九年十月二十六日以八十九年度易字第二二一
    三號判處有期徒刑八月，與前開施用第一、二級毒品之案件，合併定應執行之刑
    為一年十月，於九十二年一月二十日縮短刑期假釋付保護管束，九十二年五月二
    十六日假釋期滿執行完畢等；再於九十三年十月間因施用第一、二級毒品案件，
    經本院於九十三年十一月十二日以九十三年度訴字第二五○一號分別判處有期徒
    刑八月、三月，經定應執行有期徒刑十月確定（目前另案執行中）。復以甲○○
    於八十七年間，因施用毒品案件，經本院以八十七年度毒聲字第三一四五號裁定
    送觀察勒戒後，認有繼續施用毒品傾向，經本院以八十七年度毒聲字第三五七八
    號裁定送強制戒治後，嗣經本院於八十八年七月十三日以八十八年度毒聲字第四
    ○四二號裁定停止戒治所餘戒治期間付保護管束，於八十八年十二月一日保護管
    束期滿執行完畢，經臺灣臺中地方法院檢察署檢察官於八十八年十二月十日以八
    十八年度戒毒偵字第一四四號為不起訴處分確定；嗣於八十九年間，因施用毒品
    案件，經本院裁定送強制戒治後，於九十年八月二十日戒治期滿執行完畢。
二、詎甲○○仍不知悔改，竟基於施用第一級毒品海洛因之概括犯意，自九十三年十
    二月三十日起至九十四年四月十八日中午，在其位於臺中市○○區○○路三段三
    五二巷十五號之住所內，將海洛因以水稀釋後置於注射針筒內注射身體之方式，
    施用海洛因三十次。嗣為警分別於九十四年一月三日下午一時許，在臺中市○○
    路與篤行路口臨檢查獲，並扣得甲○○所有供施用海洛因所用之注射針筒一支；
    於九十四年一月二十日下午五時許，在臺中市西屯區○○○街前，見甲○○手臂
    有多處注射痕跡，乃對其盤檢，經徵得同意後，採集尿液送驗，結果呈鴉片類藥
    物陽性反應，經以GC/MS（氣相層析質譜儀）確認結果亦呈嗎啡、可待因陽性反
    應，始分別獲悉上情。
三、案經臺中市警察局移送、臺中市警察局第二分局報告臺灣臺中地方法院檢察署檢
    察官偵查起訴暨移送併辦審理。
    理  由
一、訊據被告甲○○對於右開事實迭於警詢、偵查、本院準備及簡式審判程序中坦承
    不諱，經查：
（一）被告甲○○於九十四年一月三日下午在臺中市警察局第二分局立人派出所採尿
      送中山醫學大學附設醫院藥物濫用檢測中心驗結果，呈嗎啡陽性反應，另於九
      十四年一月二十日在臺中市警察局採尿送驗結果，呈鴉片類藥物陽性反應，經
      以GC/MS（氣相層析質譜儀）確認結果亦呈嗎啡、可待因陽性反應等情，有委
      託檢驗尿液代號與真實姓名對照表二張、勘察採證同意書一張、中山醫學大學
      附設醫院藥物濫用檢測中心九十四年一月三日、九十四年二月四日濫用藥物尿
      液檢驗報告書二份附卷可稽，並有被告甲○○所有供施用第一級毒品海洛因所
      用之注射針筒一支扣案可證，是以被告自承於九十三年十二月三十日起至九十
      四年四月十八日中午，連續施用第一級毒品海洛因三十次等語，即有所據，信
      屬可採。
（二）又被告甲○○於八十七年間，因施用毒品案件，經本院以八十七年度毒聲字第
      三一四五號裁定送觀察勒戒後，認有繼續施用毒品傾向，經本院以八十七年度
      毒聲字第三五七八號裁定送強制戒治後，嗣經本院於八十八年七月十三日以八
      十八年度毒聲字第四○四二號裁定停止戒治所餘戒治期間付保護管束，於八十
      八年十二月一日保護管束期滿執行完畢，經臺灣臺中地方法院檢察署檢察官於
      八十八年十二月十日以八十八年度戒毒偵字第一四四號為不起訴處分確定；嗣
      於八十九年間，因施用毒品案件，經本院裁定送強制戒治後，於九十年八月二
      十日戒治期滿執行完畢等情，有臺灣臺中地方法院檢察署刑案資料查註紀錄表
      及臺灣高等法院被告全國前案紀錄表各一紙在卷可參。被告於前開不起訴處分
      後五年內，再犯本案，依毒品危害防制條例第二十三條第二項規定，被告自應
      受刑事制裁，應依法論科。本件事證業臻明確，被告犯行至堪認定。
二、核被告甲○○所為，係犯毒品危害防制條例第十條第一項之施用第一級毒品罪。
    次第：
（一）被告甲○○持有第一級毒品之低度行為，應為施用第一級毒品之高度行為所吸
      收，不另論罪。
（二）被告甲○○先後三十次施用第一級毒品海洛因之犯行，時間緊接，手段相同，
      所犯構成要件復相同，顯係基於概括犯意反覆為之，為連續犯，依刑法第五十
      六條規定論以一罪，並依法加重其刑。
（三）又公訴人起訴事實雖未敘及被告甲○○九十四年一月三日起至同年四月十八日
      止，連續施用海洛因第一級毒品海洛因之犯行，然該部分事實與公訴人起訴之
      犯罪事實既具有連續犯之裁判上一罪關係，應為起訴效力所及，且九十四年一
      月三日至同年月二十日間被告甲○○連續施用第一級毒品海洛因之部分，業經
      公訴人移送併辦審理，本院自應併予審究。
（四）被告甲○○曾於八十七年間因贓物案件，經本院於八十八年一月六日以八十七
      年度易字第五○六六號判處有期徒刑六月，經臺灣高等法院臺中分院於八十八
      年四月十四日上訴駁回確定，於八十九年一月二十九日期滿執行完畢出監；另
      於八十九年間因違反毒品危害防制條例案件，其中施用第二級毒品部分，經本
      院判處有期徒刑六月，因上訴駁回而確定，施用第一級毒品海洛因部分，經臺
      灣高等法院臺中分院判處有期徒刑一年一月確定；又於八十九年間因竊盜案件
      ，經本院八十九年十月二十六日以八十九年度易字第二二一三號判處有期徒刑
      八月，與前開施用第一、二級毒品之案件，合併定應執行之刑為一年十月，於
      九十二年一月二十日縮短刑期假釋付保護管束，於九十二年五月二十六日假釋
      期滿執行完畢等情，有臺灣高等法院被告全國前案紀錄表、臺灣臺中地方法院
      檢察署刑案資料查註紀錄表各一份在卷可按，其受有期徒刑之執行完畢，五年
      以內再犯本件有期徒刑以上之罪，為累犯，依法遞加重其刑。
（五）爰審酌被告於八十七年間，因施用毒品案件，經本院以八十七年度毒聲字第三
      一四五號裁定送觀察勒戒後，認有繼續施用毒品傾向，經本院以八十七年度毒
      聲字第三五七八號裁定送強制戒治後，嗣經本院於八十八年七月十三日以八十
      八年度毒聲字第四○四二號裁定停止戒治所餘戒治期間付保護管束，於八十八
      年十二月一日保護管束期滿執行完畢，經臺灣臺中地方法院檢察署檢察官於八
      十八年十二月十日以八十八年度戒毒偵字第一四四號為不起訴處分確定；嗣於
      八十九年間，因施用毒品案件，經本院裁定送強制戒治後，於九十年八月二十
      日戒治期滿執行完畢，竟仍不知戒惕，再度違犯本件毒品危害防制條例第十條
      第一項之罪，無視於毒品對於自身健康之戕害及國家對於杜絕毒品犯罪之禁令
      ；其犯罪之動機、目的單純；又施用毒品係自戕行為，犯罪手段平和，亦未因
      此而危害他人，所生損害非大；再考之其於犯後坦承犯行，態度良好，並參諸
      施用毒品者均有相當程度之成癮性及心理依賴，其犯罪心態與一般刑事犯罪之
      本質並不相同，應側重以適當之醫學治療及心理矯治處遇為宜等一切情狀，量
      處如主文所示之刑，以示懲儆。
三、另扣得之注射針筒一支，為被告所有供施用第一級毒品海洛因犯罪所用之物，業
    據被告供陳明確（見本院卷第五三頁），爰依刑法第三十八條第一項第二款規定
    ，宣告沒收之。
據上論斷，應依刑事訴訟法第二百七十三條之一第一項、第二百九十九條第一項前段
，毒品危害防制條例第十條第一項、第二十三條第二項，刑法第十一條、第五十六條
、第四十七條、第三十八條第一項第二款，判決如主文。
本案經檢察官乙○○到庭執行職務
中    華    民    國      九十四      年      五      月      十二      日
                            臺灣臺中地方法院刑事第十二庭
                                    法  官  劉  兆  菊
右正本證明與原本無異。
如不服本判決，應於送達後十日內向本院提出上訴狀（須附繕本），上訴於臺灣高等
法院臺中分院。
                                    書記官
中    華    民    國      九十四      年      五      月      十二    日
附錄論罪科刑法條
毒品危害防制條例第十條
施用第一級毒品者，處六月以上五年以下有期徒刑。
施用第二級毒品者，處三年以下有期徒刑。
